Minutes et répertoires du notaire Simon LE MERCIER, 15 septembre 1609 - 31 octobre 1647 (étude VII)
Archives nationales
Minutes et répertoires du notaire Simon LE MERCIER (étude VII)
15 septembre 1609 - 31 octobre 1647
MC/ET/VII/1 - MC/ET/VII/37, MC/RE/VII/1 - MC/RE/VII/2
Etude VII; Le mercier, Simon
Archives nationales de France
Minutes et répertoires: la loi 2008-696 du 15 juillet 2008 relative aux archives a fixé à 75 ans à compter de la date de l'acte, ou à 25 ans à compter de la date du décès de l'intéressé si ce délai est plus bref, le délai de communication des minutes et répertoires des notaires; ce délai est porté à 100 ans à compter de la date de l'acte si le document se rapporte à un mineur (code du Patrimoine, articles L213-2, 4e d et 5e).
Autres documents de l'étude (dossiers de clients, comptabilité...): s'agissant d'archives privées, ces documents sont communicables selon les modalités fixées par le déposant ou le donateur.
Certains documents ne sont pas accessibles en raison de leur mauvais état de conservation.
Versement
Accès aux instruments de recherche de tous les notaires de l’étude VII
Archives de l'étude VII
- Minutes de Simon LE MERCIER, 1609 - 1647; MC/ET/VII/1 - MC/ET/VII/37
  - Minutes. 1609, 15 septembre - 1612, 15 septembre 1609 - 1612; MC/ET/VII/1
    Informations complémentaires:
    1609, 15 septembre.
    1611, 14 septembre à 1612.
    Informations concernant le classement:
    Le niveau inférieur de description, quand il existe, correspond aux minutes d'actes. Toutes les minutes ne sont pas forcément décrites une à une. Les descriptions de ces minutes sont plus ou moins détaillées.
    - Déclaration de Philippe Béthune., 1er février 1612; MC/ET/VII/1
      Origine de l'information:
      Fichier dit 'général' XVIIe-XVIIIe siècles, par le personnel du Minutier, 1954-1999 ( fichier papier entièrement dématérialisé; voir contexte dans le Plan d’orientation général - Notaires de Paris, guides thématiques du Minutier).
      Date de création de la notice: 2010
      Date de révision: 2017 (Marie-Françoise Limon-Bonnet)
      déclaration; Béthune, Philippe
    - Foi et hommage de Jacques Doé au prince de Condé., 12 juin 1613; MC/ET/VII/1
      déclaration féodale; Condé, Henri II de Bourbon (1588-1646, prince de)
    - Constitution par Hugues de Montbazon et Elisabeth Coutil, sa femme, à Nicolas du Val., 21 avril 1614; MC/ET/VII/1
      Montbazon, Hugues de
    - Procuration par Hercule de Rohan, duc de Montbazon., 8 novembre 1614; MC/ET/VII/1
      procuration; Montbazon, Hercule de Rohan, duc de
    - Constitution par Hugues de Montbazon à Pierre du Val., 19 novembre 1614; MC/ET/VII/1
    - Foi et Hommage de Jacob Girard au duc de Montbazon., 13 décembre 1614; MC/ET/VII/1
      Montbazon, Mgr le Duc de
    - Don du duc de Montbazon à Guichard Arnault., 15 décembre 1614; MC/ET/VII/1
    - Obligation du duc de Montbazon au baron de Tussé., 2 avril 1615; MC/ET/VII/1
      obligation; Montbazon, Mgr le duc de
    - Deux Procurations du duc de Montbazon., 3 avril 1615; MC/ET/VII/1
      procuration; Montbazon, Mgr le Duc de
    - Foi et hommage de M. Jean au duc de Montbazon., 13 avril 1615; MC/ET/VII/1
      Montbazon, Mgr le duc de
    - Mariage d'Anne de Rohan avec le comte de Rochefort., septembre 1616; MC/ET/VII/1
      contrat de mariage; Rohan, Demoiselle Anne de
    - Procuration d'Anne de Rohan., septembre 1616; MC/ET/VII/1
      procuration; Rohan, Demoiselles Anne de
    - Accord entre le duc de Montbazon et Louis de Rohan, comte de Rochefort, son fils., juillet 1617; MC/ET/VII/1
      accord
    - Mariage Monseigneur de Luynes et Marie de Rohan; L'ancien, 11 septembre 1617; MC/ET/VII/1
      contrat de mariage
    - Obligation du duc d'Angoulême et de son épouse à Marie Dujardin., 2 mai 1620; MC/ET/VII/1
      Date de révision: 2 017 (Marie-Françoise Limon-Bonnet)
      obligation; Angoulême, Charles de Valois (1573-1650, duc d')
    - Articles accordés entre le duc de Montbazon et le prince de Condé et 2 obligations., 3 avril 1621; MC/ET/VII/1
      obligation; Condé, Henri II de Bourbon (1588-1646, prince de)
    - Inventaire de Monsieur Philippe., 22 octobre 1622; MC/ET/VII/1
      inventaire
    - Constitution les sieurs prévôt des marchands Christophe Millon; Idem, 2 juillet 1625 - 15 novembre 1625; MC/ET/VII/1
      Date de révision: 2011-2012
      Millon, Christophe
  - Minutes. 1613, MC/ET/VII/2; registre
    - Procuration de Henri d'Orléans, duc de Longueville., 10 mars 1630; MC/ET/VII/2
      procuration; Orléans, Henri d'...
    - Titre nouvel de Henri d'Orléans à Antoine Boisset., 18 mars 1630; MC/ET/VII/2
      titre nouvel; Orléans, Henri d'...
    - Quittance de [illisible] du Perthuis et Charles du Perthuis à Henri d'Orléans., 22 mars 1630; MC/ET/VII/2
      quittance; Orléans, Henri d'...
    - Quittance d'André Laurent à Jean Chapellain, marchand marinier., 5 août 1630; MC/ET/VII/2
      quittance
    - Procuration de Henri d'Orléans à Louise de Bourbon., 11 décembre 1631; MC/ET/VII/2
      procuration; Orléans, Henri d'
    - Transport de Maurice, cardinal de Savoie, à Alphonse de Coppon; procuration idem, même date, 18 décembre 1631; MC/ET/VII/2
      procuration; Savoie, Maurice de
    - Compromis Henri d'Orléans, duc de Longueville, Jacques Duquesne, Richard Toutain, en noms, 8 janvier 1632; MC/ET/VII/2
      Orléans, Henri d'...
    - ORLEANS (Henri d'...) (Duc de Longueville) § 2 Procurations; 2 Marchés avec Pierre Guillaume, 7, 12 et 28 février 1632., 7 février 1632 - 28 février 1632; MC/ET/VII/2
      procuration; marché; Orléans, Henri d'...
    - BOURBON (Louis de) § Vente; Ratification, 28 mai 1632 - 30 juillet 1632; MC/ET/VII/2
      acte de vente; ratification; Bourbon, Louis de
    - Transport de Marie de Bourbon au sieur Alphonse de Coppe., 27 juin 1632; MC/ET/VII/2
      cession; Bourbon, Marie de
    - Mariage de Jean, duc de Saint-Amand, avec Louise de Bourbon., 10 juillet 1632; MC/ET/VII/2
    - Procuration d'Alexandre de Rohan à Claude Rousseau., 6 octobre 1633; MC/ET/VII/2
      procuration; Rohan, Alexandre de
    - Bail de Louise de Bourbon au marquis Balthazar Du Buisson et divers autres actes au même., 22 août 1635; MC/ET/VII/2
      bail; Bourbon, Louis de
    - Transport de René de La Louppe à Claude de Richelieu., 14 octobre 1637; MC/ET/VII/2
      Richelieu, Claude de...
    - Divers inventaires à la requête de Henri d'Orléans: 18 janvier, 2 mars, 9 et 29 avril 1638., 18 janvier 1638 - 29 avril 1638; MC/ET/VII/2
      inventaire; Orléans, Henri d'
    - Déclaration de Jeanne Baptiste de Bourbon, fille légitime de France, à Thomas Nobles., 13 octobre 1641; MC/ET/VII/2
      déclaration; Bourbon, Jeanne Baptiste de
    - Constitution par la ville de Paris à Marie de Rohan, femme de Chevreuse., 25 juillet 1643; MC/ET/VII/2
      Rohan, Marie de
    - Quittance de Clément Gonault, procureur de François de Mercier, et Michel Niele, dame Geneviève Mathiau, veuve de feu Jean Chapelain., 15 mars 1644; MC/ET/VII/2
      quittance; Chapelain, Jean
  - Minutes. 1614, MC/ET/VII/3; registre
  - Minutes. 1616, MC/ET/VII/4; registre
  - Minutes. 1617, MC/ET/VII/5; registre
    En tête, répertoire chronologique des actes inséré.
    - Obligation par Hercule Rives, maître peintre vitrier, demeurant à Orléans, rue de la Charpenterie, logé à Paris, dans l'île du Palais, à l'enseigne de la 'Pucelle d'Orléans', et par Pierre Godard, marchand de vins, demeurant dans ladite maison, envers Nicolas Bureau, marchand de vins, bourgeois de Paris, demeurant rue Darnétal, pour une somme de 90 livres tournois, représentant un terme de 67 livres 10 sols de la maison de la Pucelle d'Orléans et 22 livres 10 sols pour les frais de poursuite. La maison appartient à M. Chevalier, conseiller en parlement, mais ledit Bureau s'était porté caution du dit Godard et s'engage à remettre ladite somme au propriétaire., 13 avril 1617; MC/ET/VII/5
      Documents du Minutier central concernant les peintres, sculpteurs et graveurs au XVIIe siècle (1600-1650) [études I à X, 1955 actes], par Marie-Antoinette Fleury, tome I, Paris, S.E.V.P.E.N, 1969, p. 625 (instrument de recherche imprimé dématérialisé, certaines notices sont plus détaillées dans la version intégrale accessible en ligne par la rubrique 'Autres instruments de recherche', voir contexte dans le Plan d’orientation général - Notaires de Paris, guides thématiques du Minutier).
      Date de révision: 2010, 2017 (Marie-Françoise Limon-Bonnet)
      Date de création de la notice: 2007
      Documents du Minutier central concernant les peintres, sculpteurs et graveurs au XVIIe siècle (1600-1650), par Marie-Antoinette Fleury, tome I, Paris, S.E.V.P.E.N, 1969, LXXXIV-974 p.
      obligation; Orléans (Loiret); Charpenterie (rue de la); Cité (île de la); Pucelle d'Orléans (enseigne de la); Bureau, Nicolas; Chevalier (M.); Godard, Pierre; Rives, Hercule; commerçant; peintre; vitrier
    - Déclaration par laquelle Jacques Quesnel, maître peintre, demeurant rue de la Verrerie, reconnaît avoir reçu de Claude Gallard, conseiller, notaire et secrétaire du roi et receveur des consignations du Châtelet, une somme de 1.547 livres tournois pour le remboursement et les arrérages de 75 livres de rente, garanties, ainsi que d'autres rentes, par une maison sise rue Neuve-Saint-Merri, à l'enseigne des 'Innocents', qui avait été saisie à la requête de Nicolas Chantemerle, secrétaire de la chambre du roi, sur Jacques Cottart, tapissier, et adjugée au Châtelet le 7 décembre 1616 à Antoine Le Roy, bourgeois de Paris, moyennant 20.000 livres à distribuer aux créanciers., 26 mai 1617; MC/ET/VII/5
      Documents du Minutier central concernant les peintres, sculpteurs et graveurs au XVIIe siècle (1600-1650) [études I à X, 1955 actes], par Marie-Antoinette Fleury, tome I, Paris, S.E.V.P.E.N, 1969, p. 607 (instrument de recherche imprimé dématérialisé, certaines notices sont plus détaillées dans la version intégrale accessible en ligne par la rubrique 'Autres instruments de recherche', voir contexte dans le Plan d’orientation général - Notaires de Paris, guides thématiques du Minutier).
      déclaration; quittance; Innocents (enseigne des); Neuve-Saint-Merri (rue); Verrerie (rue de la); Chantemerle, Nicolas; Cottart, Jacques; Gallard, Claude; Le Roy, Antoine; Quesnel, Jacques (15..-1629); notaire; peintre; secrétaire du roi (Ancien Régime); officier de la Chambre du roi (Ancien Régime); secrétaire du roi (Ancien Régime); tapissier
    - Déclaration par laquelle Nicolas Baullery, maître peintre, reconnaît avoir reçu la somme de 103 livres pour les arrérages échus de 75 livres de rente à lui constituée le 2 juin 1608 (1) et garantie par la maison des Innocents, rue Neuve Saint-Merri qui vient d'être adjugée à Charles Frezeau, commissaire examinateur au Châtelet., 26 mai 1617; MC/ET/VII/5
      Compléments de description:
      (1) Acte passé devant Lybault et Bergeon.
      Documents du Minutier central concernant les peintres, sculpteurs et graveurs au XVIIe siècle (1600-1650) [études I à X, 1955 actes], par Marie-Antoinette Fleury, tome I, Paris, S.E.V.P.E.N, 1969, p. 22 (instrument de recherche imprimé dématérialisé, certaines notices sont plus détaillées dans la version intégrale accessible en ligne par la rubrique 'Autres instruments de recherche', voir contexte dans le Plan d’orientation général - Notaires de Paris, guides thématiques du Minutier).
      déclaration; Innocents (enseigne des); Neuve-Saint-Merri (rue); Baullery, Nicolas; Frezeau, Charles; commissaire au Châtelet (Ancien Régime); peintre
  - Minutes. 1618, MC/ET/VII/6
    - Dépôt par Antoine Vachon, secrétaire du marquis de Monglat, et par Antoine Picot, violon ordinaire de la chambre du roi, d'une convention sous seing-privé aux termes de laquelle Picot loue à Vachon une chambre, bouge et grenier située en sa maison rue de Béthisy, moyennant 120 livres par an., 10 février 1618; MC/ET/VII/6
      Documents du Minutier central concernant l'histoire de la musique (1600-1650), par Madeleine Jurgens, tome I [études I à X, 1763 actes], Paris, Archives nationales, 1967, p. 230 (instrument de recherche imprimé dématérialisé, certaines notices sont plus détaillées dans la version intégrale accessible en ligne par la rubrique 'Autres instruments de recherche', voir contexte dans le Plan d’orientation général - Notaires de Paris, guides thématiques du Minutier).
      Date de révision: 2011, 2017 (Marie-Françoise Limon-Bonnet)
      Date de création de la notice: 2009
      Documents du Minutier central concernant l'histoire de la musique (1600-1650), par Madeleine Jurgens, tome I, Paris, Archives nationales, 1967, XVI-1054 p.
      Vachon, Antoine; Picot, Antoine
    - Obligation par Jacques de Hoey, peintre ordinaire et valet de chambre du roi, demeurant rue Saint-Honoré, à l'enseigne du Petit-Paradis, envers Paul de Louvigny, orfèvre et valet de chambre ordinaire du roi, de la somme de 210 livres., 21 février 1618; MC/ET/VII/6
      Documents du Minutier central concernant les peintres, sculpteurs et graveurs au XVIIe siècle (1600-1650) [études I à X, 1955 actes], par Marie-Antoinette Fleury, tome I, Paris, S.E.V.P.E.N, 1969, p. 310 (instrument de recherche imprimé dématérialisé, certaines notices sont plus détaillées dans la version intégrale accessible en ligne par la rubrique 'Autres instruments de recherche', voir contexte dans le Plan d’orientation général - Notaires de Paris, guides thématiques du Minutier).
      obligation; Petit Paradis (enseigne du); Saint-Honoré (rue); Hoey, Jacques de; Louvigny, Paul de; orfèvre; peintre; employé de maison; employé de maison
    - Transport par Nicolas Regnault, chantre de la musique de la reine mère, demeurant rue Saint-Honoré, paroisse Saint-Eustache, à Françoise Morainne, veuve de Nicolas Gorgias, maître vitrier, demeurant en la maison dudit Regnault, du droit au bail de la maison où il habite, appartenant aux chanoines de Saint-Honoré, pendant une année, moyennant 165 livres de loyer., 16 mai 1618; MC/ET/VII/6
      Documents du Minutier central concernant l'histoire de la musique (1600-1650), par Madeleine Jurgens, tome I [études I à X, 1763 actes], Paris, Archives nationales, 1967, p. 309 (instrument de recherche imprimé dématérialisé, certaines notices sont plus détaillées dans la version intégrale accessible en ligne par la rubrique 'Autres instruments de recherche', voir contexte dans le Plan d’orientation général - Notaires de Paris, guides thématiques du Minutier).
      Regnault, Nicolas; Morainne, Françoise; Gorgias, Nicolas
    - Accord entre Jacques de Hoey, peintre et valet de chambre du roi, d'une part, et François Levesque, sieur de La Marguerie, huissier ordinaire du roi, demeurant rue Saint-Honoré, d'autre part, réglant le différend pendant entre eux au sujet d'une bague d'or enchassée de sept diamants autour d'un cristal où est le portrait du roi régnant et d'une chaîne d'or, qui resteront la propriété dudit Levesque moyennant le payement d'une somme de 432 livres., 4 juillet 1618; MC/ET/VII/6
      accord; Saint-Honoré (rue); Hoey, Jacques de; La Marguerie (M. de); Levesque, François; huissier; peintre; officier de la Chambre du roi (Ancien Régime)
    - Accord entre François Rousselet, chapelain et chantre de la chapelle de musique du roi, demeurant rue de l'Hirondelle, et Pierre Moreau, chantre de ladite chapelle, demeurant rue du Roi-de-Sicile, au sujet de la démission de sa charge, faite par Rousselet au profit de Moreau, à condition de survivance et moyennant le droit de prendre, chaque année, 200 livres sur les 500 livres d'émoluments de cette charge., 8 août 1618; MC/ET/VII/6
      Documents du Minutier central concernant l'histoire de la musique (1600-1650), par Madeleine Jurgens, tome I [études I à X, 1763 actes], Paris, Archives nationales, 1967, p. 116 (instrument de recherche imprimé dématérialisé, certaines notices sont plus détaillées dans la version intégrale accessible en ligne par la rubrique 'Autres instruments de recherche', voir contexte dans le Plan d’orientation général - Notaires de Paris, guides thématiques du Minutier).
      Rousselet, François; Moreau, Pierre
    - Déclaration aux termes de laquelle François Rousselet certifie que, bien qu'en l'accord précédent, Pierre Moreau se soit obligé envers lui pour une somme de 200 livres, la vérité est qu'il ne prétendra qu'à 150 livres., 8 août 1618; MC/ET/VII/6
  - Minutes. 1619, janvier - 1619, juin, janvier 1619 - juin 1619; MC/ET/VII/7
    - Convention entre Antoine Boyleau, maître à danser de Mesdames soeurs du roi, demeurant au château du Louvre, et Jacques Bocquam, violon du cabinet et maître à danser du roi et de la reine, demeurant à la suite de la cour, de présent logé rue Saint-Honoré, paroisse Saint-Germain-l'Auxerrois, aux termes duquel Bocquam promet de remplir le service auquel Boyleau est tenu auprès de Madame Henriette, soeur du roi, et celà aussi longtemps que Boyleau sera au service de Madame de Piémont, autre soeur du roi. Au cas où la maison de Madame Henriette serait formée pendant le séjour de Boyleau en Savoie, il se réserve la possibilité de s'y présenter sous réserve du bon plaisir du roi; cette convention est faite moyennant partage égal des gains., 10 mai 1619 - 11 octobre 1631; MC/ET/VII/7
      À la suite:
      1631, 11 octobre. Annulation du précédent contrat pour les raisons portées en la convention passée le 10 octobre 1631.
      Documents du Minutier central concernant l'histoire de la musique (1600-1650), par Madeleine Jurgens, tome I [études I à X, 1763 actes], Paris, Archives nationales, 1967, p. 314 (instrument de recherche imprimé dématérialisé, certaines notices sont plus détaillées dans la version intégrale accessible en ligne par la rubrique 'Autres instruments de recherche', voir contexte dans le Plan d’orientation général - Notaires de Paris, guides thématiques du Minutier).
      Boyleau, Antoine
  - Minutes. 1619, juillet - 1619, décembre, juillet 1619 - décembre 1619; MC/ET/VII/8
    - Promesse de Pierre Lorphelin, maître peintre, demeurant rue Saint-Jacques-de-la-Boucherie, à Pierre de Hanssy, maître peintre, demeurant rue de l' Arbre-Sec, par laquelle il s'engage à dorer d'or bruni le retable d'autel de la chapelle de M. Legrand, dans l'église des Feuillants, ainsi que les deux grandes colonnes torses avec leurs bases et chapiteaux, la corniche, la frise, l'architrave et la bordure du tableau du retable, moyennant la somme de 165 livres., 10 septembre 1619; MC/ET/VII/8
      Le travail devra être achevé à la Saint-Martin d'hiver.
      Documents du Minutier central concernant les peintres, sculpteurs et graveurs au XVIIe siècle (1600-1650) [études I à X, 1955 actes], par Marie-Antoinette Fleury, tome I, Paris, S.E.V.P.E.N, 1969, p. 451 (instrument de recherche imprimé dématérialisé, certaines notices sont plus détaillées dans la version intégrale accessible en ligne par la rubrique 'Autres instruments de recherche', voir contexte dans le Plan d’orientation général - Notaires de Paris, guides thématiques du Minutier).
      promesse; Arbre-Sec (rue de l'); Feuillants (couvent des); Saint-Jacques-la-Boucherie (rue); Haussy, Pierre de; Legrand, M.; Lorphelin, Pierre; peintre
    - Contrat d'apprentissage pour quatre ans, au profit d'Edme Boullon, âgé de quatorze ans, fils de Pierre Boullon, maître peintre à Tonnerre et de Claude Vallé, entre Jacques Boullon, greffier héréditaire de la geôle du grand Châtelet, demeurant rue d'Avron, son oncle, et Gilles Testelin, peintre ordinaire du roi, et maître peintre, demeurant rue Saint-Honoré, paroisse Saint-Eustache. L'apprenti sera logé et nourri chez son maître; une clause stipule que Testelin donnera la liberté à son apprenti de vivre selon la religion catholique., décembre 1619; MC/ET/VII/8
      A la suite:
      1619,6 décembre. - Déclaration par laquelle Gilles Testelin remet à Edme Boullon ja fort advencé audit art et metier de pinctre la dernière de ses quatre années d'apprentissage.
      - 1626, 6 janvier. - Attestation par laquelle Gilles Testelin reconnaît qu'Edme Boutlon l'a fidèlement servi pendant son temps d'apprentissage et, ensuite, du 1er décembre 1623 jusqu'à ce jour.
      Documents du Minutier central concernant les peintres, sculpteurs et graveurs au XVIIe siècle (1600-1650) [études I à X, 1955 actes], par Marie-Antoinette Fleury, tome I, Paris, S.E.V.P.E.N, 1969, p. 80 (instrument de recherche imprimé dématérialisé, certaines notices sont plus détaillées dans la version intégrale accessible en ligne par la rubrique 'Autres instruments de recherche', voir contexte dans le Plan d’orientation général - Notaires de Paris, guides thématiques du Minutier).
      contrat d'apprentissage; déclaration; attestation; Avron (rue d'); Saint-Eustache (paroisse); Saint-Honoré (rue); Tonnerre (Yonne); Boullon, Edme; Boullon, Jacques; Boullon, Pierre; Boutlon, Edme; Testelin, Gilles; Vallé, Claude; greffier; peintre
  - Minutes. 1620, MC/ET/VII/9
    Attention: acte(s) coté(s) en Réserve
    - Modération de rente concernant une maison à l'Image Saint-Michel sise rue de la Barillerie., 12 juin 1505; MC/ET/VII/9
      Lieux et monuments à Paris au XVIe siècle (1070 actes), par C. Grodecki, 1971-1986 (fichier papier entièrement dématérialisé; voir contexte dans le Plan d’orientation général - Notaires de Paris, guides thématiques du Minutier).
      Barillerie (rue de la)
    - Contrat de mariage entre Antoine de Beauvoir du Roure marquis de Combalet et Marie-Madelaine de Vignerot du Pont de Courlay marquise de Combalet, duchesse d'Aiguillon, nièce de Richelieu., 26 novembre 1620; MC/RS//1063
      Signature de Louis XIII, Anne d'Autriche, Marie de Médicis, Gaston d'Orléans, Henriette, Luynes, Richelieu, les Condé.
      Cote originelle du document:
      MC/ET/VII/9
      Informations concernant le classement et la cotation du document:
      Acte coté en Réserve.
      Actes signalés par le personnel du Minutier central des notaires de Paris, 2002-2011 (base de données migrée: voir contexte dans le Plan d’orientation général - Notaires de Paris, guides thématiques du Minutier).
      Date de révision: 2011
      contrat de mariage; Beauvoir du Roure, Antoine de (15..-1621); Aiguillon, Marie-Madeleine de Vignerot (1604-1675, duchesse d')
    - Cautionnement fourni par Hercule Allaire, gentilhomme ordinaire de la fauconnerie du roi, sieur de Montplaisir, de la Duranderie et de Haubernaux, demeurant rue des Bons-Enfants, d'Antoine de Vauconsains, marchand bourgeois de Paris, et de Catherine Lezier, sa femme, demeurant rue et paroisse Saint-Martial en la cité, pour une rente de 100 livres tournois au principal de 7.000 livres que ledit Vauconsains à reçu de Gaspard Brayer conseiller et médecin ordinaire du roi., 22 avril 1622; MC/ET/VII/9
      Pièce jointe:.
      - Supplique (1) de Gaspard Brayer au lieutenant civil pour obtenir une nouvelle expédition de l'acte précédent, ce qui lui est accordé le 16 février 1630..
      Compléments de description: (1) Dans cette suppliqne Antoine de Vanconsains est qualifié de maître peintre.
      Documents du Minutier central concernant les peintres, sculpteurs et graveurs au XVIIe siècle (1600-1650) [études I à X, 1955 actes], par Marie-Antoinette Fleury, tome I, Paris, S.E.V.P.E.N, 1969, p. 691 (instrument de recherche imprimé dématérialisé, certaines notices sont plus détaillées dans la version intégrale accessible en ligne par la rubrique 'Autres instruments de recherche', voir contexte dans le Plan d’orientation général - Notaires de Paris, guides thématiques du Minutier).
      cautionnement; copie authentique; Bons-Enfants (rue des); Allaire, Hercule; Brayer, Gaspard; Lezier, Catherine (15..-16..); Vanconsains, Antoine de; Vauconsains, Antoine de; officier de la Chambre du roi (Ancien Régime); lieutenant civil ou criminel (Ancien Régime); commerçant; médecin; peintre